【裁判字號】    95,訴,22
【裁判日期】    950428
【裁判案由】    毒品危害防制條例
【裁判全文】
臺灣彰化地方法院刑事判決                95年度訴字第22號
公  訴  人  臺灣彰化地方法院檢察署檢察官
被      告  甲○○
上列被告因施用毒品案件，經檢察官提起公訴（94年度毒偵字第
5954號）及移送併案審理（94年度毒偵字第6245號、95年度毒偵
字第1210、1497號），本院裁定改依簡式審判程序審理判決如下
：
    主  文
甲○○連續施用第一級毒品，累犯，處有期徒刑壹年肆月，扣案
之海洛因貳小包（毛重共約貳點貳公克）均沒收銷燬之；扣案之
注射針筒貳支均沒收之。
    犯罪事實及理由
一、犯罪事實：
(一)、甲○○前因施用毒品案件，由臺灣彰化地方法院檢察署檢察
    官提起公訴，經本院以90年度訴字第314號判處有期徒1年2
    月確定，並經本院裁定令入戒治處所，施以強治戒治，迄民
    國92年3月8日因強制戒治執行完畢釋放。又因施用第一級毒
    品海洛因案件，於91年12月15日經本院以91年度訴字第1278
    號判處有期徒刑8月確定，接續執行，並於93年12月6日執行
    完畢。詎仍不知戒除毒癮，復基於施用第一級毒品海洛因之
    概括犯意及第二級毒品甲基安非他命之概括犯意，自94年8
    月中旬某日起至95年4月4日止，在其位於彰化縣彰化市○○
    里○○路94號之住處，以將少許海洛因摻水再以針筒注射身
    體之方式及平均約3日施用1次之頻率（至於共同施用甲基安
    非他命及海洛因部分，係以將少許甲基安非他命及海洛因置
    於玻璃管內燒烤吸食煙霧之方式及平均約1星期至10日施用1
    次之頻率），連續施用海洛因及甲基安非他命多次。嗣先於
    94 年10月15日15時許，在彰化縣花壇鄉○○路○段590巷9號
    為警查獲，並當場扣得其所有施用海洛因所用之注射針筒2
    支。再於94年10月18日17時30分許，因屬列管毒品人口，至
    彰化縣警察局彰化分局接受採尿送驗結果呈嗎啡及甲基安非
    他命陽性反應。又於95年1月24日16時10分許，因屬列管毒
    品人口，至彰化縣警察局彰化分局接受採尿送驗結果呈嗎啡
    陽性反應。末於95年4月4日23時許，在彰化縣彰化市○○街
    206 巷204號前為警查獲，並扣得其所有供己施用之海洛因2
    小包（毛重約2.2公克）。
(二)、案經彰化縣警察局彰化、鹿港分局先後報請臺灣彰化地方法
    院檢察署檢察官偵查起訴及移送併案審理。
二、理由：
(一)、證據名稱：
１、彰化縣警察局彰化、鹿港分局委託檢驗尿液代號與真實姓名
    對照認證單4紙。
２、彰化縣衛生局94年10月31日第944598號煙毒尿液檢驗成績書
    1紙及詮昕科技股份有限公司濫用藥物尿液檢驗報告3紙。
３、彰化縣警察局鹿港分局毒品初步檢驗報告單1紙、海洛因2小
    包（毛重共約2.2公克）、注射針筒2支。
４、被告先後於警詢、偵查、本院準備程序及審理中之自白。
５、臺灣高等法院被告全國前案紀錄表及入出監紀錄。
６、台灣彰化地方法院檢察署刑案資料查註紀錄表。
(二)、另公訴人起訴事實雖未敘及被告自94年8月中旬某日起至94
    年10月7日止、及自94年10月15日起至95年4月4日止，施用
    第一級毒品海洛因暨第二級毒品甲基安非他命之事實，然此
    部分之事實分別與公訴人起訴之犯罪事實具有連續犯及想像
    競合犯之裁判上一罪之關係，皆為起訴效力所及，本院自應
    併予審究。
(三)、另被告先後多次施用第一級毒品海洛因及第二級毒品甲基安
    非他命之犯行，時間緊接，所犯又皆係構成要件相同之罪名
    ，顯係各基於概括犯意為之，應依連續犯規定論以一罪，並
    均加重其刑。又被告所犯連續施用第一級毒品罪與連續施用
    第二級毒品罪係以一施用行為觸犯二罪名，屬想像競合，應
    從一重之連續施用第一級毒品罪論斷（又第一級毒品海洛因
    及第二級毒品甲基安非他命均可用以火燒烤之方式施用，且
    目前亦查無醫學文獻記載二者無法混合施用，此外，又查無
    被告係將上開二毒品分開施用之證據，堪認被告之自白可採
    ）。
(四)、爰審酌被告素行、犯罪次數、施用之期間、動機、目的、方
    法、持有施用毒品之數量、不知珍惜身體，犯罪所生危害，
    及犯後坦承犯行，態度良好等一切情狀，量處如主文所示之
    刑。
(五)、至於檢察官起訴被告另涉犯毒品危害防制條例第10條第2項
    之施用第二級毒品罪部分，因本院認被告係以一施用行為，
    致犯毒品危害防制條例第10條第1項之施用第一級毒品罪及
    第10條第2項之施用第二級毒品罪，應依刑法第55條前段想
    像競合之規定，從一重之連續施用第一級毒品罪處斷，已如
    前述，因此不另為無罪之諭知，附此敘明。
三、應適用之法條：刑事訴訟法第273條之1第1項、第299條第1
    項前段、第310條之2、第454條第1項，毒品危害防制條例第
    10條第1項、第2項、第18條第1項前段，刑法第11條前段、
    第56條、第55條、第47條、第38條第1項第2款，判決如主文
    。
四、如不服本判決，應於判決送達後10日內，向本院提出上訴狀
    （須附繕本），上訴於臺灣高等法院臺中分院。
本案經檢察官林士富到庭執行職務
中    華    民    國    95    年    4     月    28    日
                  刑事第二庭    法  官  李水源
以上正本證明與原本無異。
如不服本判決，應於判決送達後10日內向本院提出上訴狀 (須附
繕本)。
中    華    民    國    95    年    5     月    2     日
                                書記官  廖建興
附錄本案論罪科刑法條全文
毒品危害防制條例第10條
施用第一級毒品者，處 6 月以上 5 年以下有期徒刑。
施用第二級毒品者，處 3 年以下有期徒刑。


司法院資訊處製作；財團法人民間司法改革基金會備份。
